<?xml version='1.0' encoding='utf-8'?>
<verb default="laicearaigh" disambig="">
  <verbalNoun default="laicearú" />
  <verbalAdjective default="laicearaithe" />
  <tenseForm default="laicearaigh" tense="Past" dependency="Indep" person="Base" />
  <tenseForm default="laicearaíomar" tense="Past" dependency="Indep" person="Pl1" />
  <tenseForm default="laicearaíodar" tense="Past" dependency="Indep" person="Pl3" />
  <tenseForm default="laicearaíodh" tense="Past" dependency="Indep" person="Auto" />
  <tenseForm default="laicearaigh" tense="Past" dependency="Dep" person="Base" />
  <tenseForm default="laicearaíomar" tense="Past" dependency="Dep" person="Pl1" />
  <tenseForm default="laicearaíodar" tense="Past" dependency="Dep" person="Pl3" />
  <tenseForm default="laicearaíodh" tense="Past" dependency="Dep" person="Auto" />
  <tenseForm default="laicearaíodh" tense="PastCont" dependency="Indep" person="Base" />
  <tenseForm default="laicearaínn" tense="PastCont" dependency="Indep" person="Sg1" />
  <tenseForm default="laicearaíteá" tense="PastCont" dependency="Indep" person="Sg2" />
  <tenseForm default="laicearaímis" tense="PastCont" dependency="Indep" person="Pl1" />
  <tenseForm default="laicearaídís" tense="PastCont" dependency="Indep" person="Pl3" />
  <tenseForm default="laicearaítí" tense="PastCont" dependency="Indep" person="Auto" />
  <tenseForm default="laicearaíodh" tense="PastCont" dependency="Dep" person="Base" />
  <tenseForm default="laicearaínn" tense="PastCont" dependency="Dep" person="Sg1" />
  <tenseForm default="laicearaíteá" tense="PastCont" dependency="Dep" person="Sg2" />
  <tenseForm default="laicearaímis" tense="PastCont" dependency="Dep" person="Pl1" />
  <tenseForm default="laicearaídís" tense="PastCont" dependency="Dep" person="Pl3" />
  <tenseForm default="laicearaítí" tense="PastCont" dependency="Dep" person="Auto" />
  <tenseForm default="laicearaíonn" tense="PresCont" dependency="Indep" person="Base" />
  <tenseForm default="laicearaím" tense="PresCont" dependency="Indep" person="Sg1" />
  <tenseForm default="laicearaímid" tense="PresCont" dependency="Indep" person="Pl1" />
  <tenseForm default="laicearaítear" tense="PresCont" dependency="Indep" person="Auto" />
  <tenseForm default="laicearaíonn" tense="PresCont" dependency="Dep" person="Base" />
  <tenseForm default="laicearaím" tense="PresCont" dependency="Dep" person="Sg1" />
  <tenseForm default="laicearaímid" tense="PresCont" dependency="Dep" person="Pl1" />
  <tenseForm default="laicearaítear" tense="PresCont" dependency="Dep" person="Auto" />
  <tenseForm default="laicearóidh" tense="Fut" dependency="Indep" person="Base" />
  <tenseForm default="laicearóimid" tense="Fut" dependency="Indep" person="Pl1" />
  <tenseForm default="laicearófar" tense="Fut" dependency="Indep" person="Auto" />
  <tenseForm default="laicearóidh" tense="Fut" dependency="Dep" person="Base" />
  <tenseForm default="laicearóimid" tense="Fut" dependency="Dep" person="Pl1" />
  <tenseForm default="laicearófar" tense="Fut" dependency="Dep" person="Auto" />
  <tenseForm default="laicearódh" tense="Cond" dependency="Indep" person="Base" />
  <tenseForm default="laicearóinn" tense="Cond" dependency="Indep" person="Sg1" />
  <tenseForm default="laicearófá" tense="Cond" dependency="Indep" person="Sg2" />
  <tenseForm default="laicearóimis" tense="Cond" dependency="Indep" person="Pl1" />
  <tenseForm default="laicearóidís" tense="Cond" dependency="Indep" person="Pl3" />
  <tenseForm default="laicearófaí" tense="Cond" dependency="Indep" person="Auto" />
  <tenseForm default="laicearódh" tense="Cond" dependency="Dep" person="Base" />
  <tenseForm default="laicearóinn" tense="Cond" dependency="Dep" person="Sg1" />
  <tenseForm default="laicearófá" tense="Cond" dependency="Dep" person="Sg2" />
  <tenseForm default="laicearóimis" tense="Cond" dependency="Dep" person="Pl1" />
  <tenseForm default="laicearóidís" tense="Cond" dependency="Dep" person="Pl3" />
  <tenseForm default="laicearófaí" tense="Cond" dependency="Dep" person="Auto" />
  <moodForm default="laicearaíodh" mood="Imper" person="Base" />
  <moodForm default="laicearaím" mood="Imper" person="Sg1" />
  <moodForm default="laicearaigh" mood="Imper" person="Sg2" />
  <moodForm default="laicearaímis" mood="Imper" person="Pl1" />
  <moodForm default="laicearaígí" mood="Imper" person="Pl2" />
  <moodForm default="laicearaídís" mood="Imper" person="Pl3" />
  <moodForm default="laicearaítear" mood="Imper" person="Auto" />
  <moodForm default="laicearaí" mood="Subj" person="Base" />
  <moodForm default="laicearaímid" mood="Subj" person="Pl1" />
  <moodForm default="laicearaítear" mood="Subj" person="Auto" />
</verb>
